臺灣桃園地方法院刑事判決
110年度交易字第357號
公  訴  人  臺灣桃園地方檢察署檢察官  
被      告  羅浚銚（原名羅永釗）




上列被告因公共危險案件，經檢察官提起公訴（110年度偵字第5
575號），本院判決如下：
    主  文
羅浚銚駕駛動力交通工具而有血液中酒精濃度達百分之零點零五
以上情形，處有期徒刑陸月，併科罰金新臺幣陸萬元，有期徒刑
如易科罰金，罰金如易服勞役，均以新臺幣壹仟元折算壹日。
    事  實
一、羅浚銚於民國109年11月22日晚間6時許起至同日晚間6時20分
    許止，在桃園市新屋區中山路公園飲用含有酒精成分之飲料
    後，可預見其體內酒精濃度極易超出不能駕車之標準，且身
    體平衡感、注意力及反應能力均有所障礙，而達不能安全駕
    駛動力交通工具之程度，竟仍基於酒後駕駛動力交通工具之
    犯意，騎乘車牌號碼000-000號普通重型機車上路，並於同
    日晚間6時37分許，駛至桃園市○○區○○街00號前，因酒精影
    響致注意力、駕駛操控能力均下降，不慎撞擊對向來車即范
    姜宮良駕駛之車牌號碼0000-00號自用小客車（下稱上開自
    小客車）之左後照鏡、駕駛座車門（無人受傷），警員據報
    前往處理，惟羅浚銚拒絕接受酒測，經臺灣桃園地方檢察署
    檢察官開立鑑定許可書後，於翌（23）日凌晨0時8分許，經
    桃園醫院新屋分院對羅浚銚抽血檢測，測得其血液酒精濃度
    為134.5MG/DL（換算血液酒精濃度百分比為0.1345％），始
    知上情。
二、案經桃園市政府警察局楊梅分局移送臺灣桃園地方檢察署檢
    察官偵查起訴。
    理  由
壹、證據能力部分：
一、檢察官、被告羅浚銚於本院審理中，對於其餘被告以外之人
    於審判外之陳述，均不爭執其證據能力，且迄於本院言詞辯
    論終結前均未聲明異議，本院審酌該等證據作成時情況，並
    無違法取證瑕疵，認以之作為證據為適當，依刑事訴訟法第
    159條之5之規定，有證據能力。
二、本件認定事實所引用之本件卷內之非供述證據，檢察官、被
    告均未主張排除前開證據之證據能力，本院審酌前開非供述
    證據並無證據證明係公務員違背法定程序所取得，亦無刑事
    訴訟法第159條之4之顯有不可信之情況與不得作為證據之情
    形，是本件認定事實所引用之本件卷內之非供述證據，均認
    為有證據能力。　　
貳、認定犯罪事實所憑證據及其理由：
　　訊據被告矢口否認有何公共危險犯行，辯稱：我並沒有飲用
    含有酒精之飲料後駕駛動力交通工具跟范姜宮良發生擦撞，
    案發當時我只是在走路而已云云，然查：
一、被告有於109年11月22日晚間6時許起至同日晚間6時20分許止
    ，在桃園市新屋區中山路公園飲用含有酒精成分之飲料後，
    騎乘車牌號碼000-000號普通重型機車上路，並於同日晚間6
    時37分許，駛至桃園市○○區○○街00號前，不慎撞擊對向來車
    即范姜宮良駕駛之上開自小客車之左後照鏡、駕駛座車門，
    警據報前往處理後，經臺灣桃園地方檢察署檢察官開立鑑定
    許可書，於翌（23）日凌晨0時8分許，經桃園醫院新屋分院
    對被告抽血檢測，測得其血液酒精濃度為134.5MG/DL等情，
    業據被告於本院準備程序中自陳均為事實等語在卷（本院卷
    第50至53頁），並有道路交通事故現場調查表、道路交通事
    故現場調查表㈠、㈡、桃園醫院新屋分院檢驗科109年11月23
    日緊急血液檢驗單檢查報告、臺灣桃園地方檢察署鑑定許可
    書、桃園市○○○○○○○○○道路○○○○○○○○○○○路○○○○○○○○號查詢機
    車駕駛人、車號查詢機車車查詢結果、道路交通事故現場照
    片、監視器錄影畫面擷取圖片等件在卷可憑（偵卷第53至62
    頁、第69至87頁），此部分之事實，應堪認定。
二、再者，證人范姜宮良於警詢中證稱：我在109年11月22日晚
    間6時37分許，在桃園市○○區○○街00號前發生交通事故，事
    故發生當時我駕駛上開自小客車欲返家，當時對方撞上我車
    輛之左後照鏡、駕駛座車門，並向我坦承他有喝酒，已經喝
    醉了，我便以手機要報警，後來對方就騎乘機車逃離現場，
    我看對方的樣子明顯有喝酒。我車上有乘客，均無人受傷，
    嗣經我報警且警察到場處理交通事故後，返回新屋派出所，
    發現有一男子在新屋派出所前跟警員大聲對話，該男子就是
    與我發生交通事故之男子，也就是被告等語（偵卷第45至48
    頁）、又於本院審理中證稱：我所駕駛的自小客車確實有於
    109年11月22日晚間6時許與被告所騎乘之機車發生擦撞，當
    時我是直行車，被告轉彎擦撞到我的車子，法院勘驗的監視
    器錄影畫面勘驗筆錄中，該監視器錄影畫面是我車內的行車
    紀錄器畫面，勘驗筆錄中的甲男是我，丙男是被告，勘驗筆
    錄中的「Ｂ車」就是撞上我車輛之機車，我當時看被告的樣
    子明顯有喝酒，被告一聽到我要報警就跑掉了，警察到場時
    被告已經不在場，警察處理完畢後，我就跟警察返回新屋派
    出所，發現剛剛撞我車子的人也就是被告正在新屋派出所前
    大聲跟警員說話等語（本院卷第120至127頁），核證人范姜
    宮良上開證述，前後一致而無矛盾之處，並與如附表所示之
    本院勘驗事故發生時之監視器錄影畫面勘驗筆錄暨附件過程
    大致相符（本院卷第49至50頁、第55至56頁），足認證人范
    姜宮良上開於警詢與本院審理中證稱本案交通事故發生之過
    程，及監視器錄影畫面中所攝得騎乘機車撞擊證人范姜宮良
    所駕駛自小客車之Ｂ車即為被告，被告並於兩車發生擦撞，
    經證人范姜宮良詢問被告之狀況後，被告向證人范姜宮良表
    示：「喝酒醉」一節，應非虛捏，而堪採信為真實。
三、且綜觀如附表所示之勘驗筆錄內容（本院卷第49至50頁、第
    55至56頁），證人范姜宮良行駛至交岔路口時，被告即騎乘
    機車自監視器錄影畫面左側出現，而行駛於證人范姜宮良所
    駕駛車輛之對向車道，嗣後證人范姜宮良之車輛繼續向前直
    行，嗣後被告所騎乘之機車即消失於監視器錄影畫面中並出
    現「碰」一聲碰撞聲，證人范姜宮良則詢問被告：「你怎麼
    了？」，被告則覆以：「喝酒醉」等情，可知被告確有飲酒
    後駕駛動力交通工具而與證人范姜宮良發生交通事故無疑。
四、據此，被告確有於109年11月22日晚間6時許起至同日晚間6時
    20分許止，在桃園市新屋區中山路公園飲用含有酒精成分之
    飲料後，騎乘車牌號碼000-000號普通重型機車上路之事實
    ，堪予認定。至被告辯稱其在本案交通事故發生當時是在走
    路云云，已與本院勘驗內容不符，應為事後推諉卸責之詞，
    並非可採。
五、綜上所述，本案事證明確，被告犯行堪以認定，應依法論科
    。　　
參、論罪科刑：　　
一、核被告所為，係犯刑法第185條之3第1項第1款之駕駛動力交
    通工具，而有血液中酒精濃度達百分之0.05以上情形之罪。
二、爰以行為人之責任為基礎，審酌被告前於95年、96、98年間
    均另各有1次服用酒類不能安全駕駛動力交通工具而駕駛罪
    之前案紀錄（於本案均不構成累犯），有臺灣高等法院被告
    前案紀錄表1份附卷可參，且政府近年來已大力宣導酒後駕
    車之危險性及違法性，被告理應知悉酒精成分對人之意識能
    力有不良影響，酒後駕車對一般往來之公眾及駕駛人自身皆
    具有高度危險性，既漠視自己生命、身體之安危，亦罔顧公
    眾往來之安全，然其於服用酒類後，血液中酒精濃度達134.
    5mg/dL，即0.1345％，逾法定血液中酒精濃度0.05％以上之標
    準，竟仍心存僥倖，執意於晚間時分騎乘普通重型機車行駛
    於道路上，造成公眾行車往來之危險，對交通安全所生之危
    害非輕，且於行車之際亦與其他用路人之車輛發生碰撞，業
    已對公眾生命財產形成高度危險且產生實害，所為實應嚴懲
    ；並審酌被告犯後矢口否認犯行之犯後態度，兼衡被告素行
    ，並於本院審理中自陳目前職業為保全，月收入約新臺幣36
    ,000元至38000元間，目前須扶養88歲之母親，家中經濟狀
    況普，學歷為高中畢業（本院卷第131頁）等一切情狀，量
    處如主文所示之刑，並分別諭知有期徒刑易科罰金、罰金易
    服勞役之折算標準。
據上論斷，應依刑事訴訟法第299條第1項前段，判決如主文。
本案經檢察官楊挺宏提起公訴，檢察官賴瀅羽到庭執行職務。
中　　華　　民　　國　　111 　年　　9 　　月　　22　　日
                  刑事第十庭    法　官　陳愷璘
以上正本證明與原本無異。
如不服本判決應於收受判決後20日內向本院提出上訴書狀，並應
敘述具體理由。其未敘述上訴理由者，應於上訴期間屆滿後20日
內向本院補提理由書(均須按他造當事人之人數附繕本)「切勿逕
送上級法院」。 
　　　　　　　　　　　　　　　  書記官　劉世揚
中　　華　　民　　國　　111 　年　　9 　　月　　23　　日
附錄本案所犯法條
中華民國刑法第185條之3
駕駛動力交通工具而有下列情形之一者，處3年以下有期徒刑，
得併科30萬元以下罰金：
一、吐氣所含酒精濃度達每公升零點二五毫克或血液中酒精濃度
    達百分之零點零五以上。
二、有前款以外之其他情事足認服用酒類或其他相類之物，致不
    能安全駕駛。
三、服用毒品、麻醉藥品或其他相類之物，致不能安全駕駛。
因而致人於死者，處3年以上10年以下有期徒刑，得併科2百萬元
以下罰金；致重傷者，處1年以上7年以下有期徒刑，得併科1百
萬元以下罰金。
曾犯本條或陸海空軍刑法第54條之罪，經有罪判決確定或經緩起
訴處分確定，於十年內再犯第1項之罪因而致人於死者，處無期
徒刑或5年以上有期徒刑，得併科3百萬元以下罰金；致重傷者，
處3年以上10年以下有期徒刑，得併科2百萬元以下罰金。

　　　　　　　　　
　　　　　　　　　　　　　　　　　　　　　　　　　　　　
附表：「現場監視器錄影」光碟勘驗筆錄
檔案名稱 勘驗結果 羅浚銚肇事逃逸.MP4 （勘驗開始） 【畫面顯示為行車紀錄器之錄影畫面，畫面顯示為夜間之巷道內，畫面右上角有一盞路燈，畫面整體光線微弱。行車紀錄器車輛（下稱Ａ車）在畫面中央之巷道內靠右慢速向前行駛。影片中有一男一女（下稱甲男、乙女）說話的聲音，惟整段影片均中未見甲男、乙女之人影。】（詳見附件之擷圖編號1 ）甲男：對，現在車在開，在新屋。【影片時間00：01：59時，Ａ車行駛至左前方有一條叉路之路段，同時有一名男子（下稱丙男）騎乘普通重型機車（下稱Ｂ車）自畫面左側出現，Ｂ車自畫面左前方之岔路右轉進入畫面中央之巷道後靠畫面左側行駛，且Ｂ車係行駛於Ａ車之對向。Ａ車繼續向前行駛。影片時間00：02：01時，Ｂ車行駛至Ａ車左前方後，Ｂ車再向前行經Ａ車左側，之後Ｂ車消失在畫面中】（詳見附件之擷圖編號2 ）【影片時間00：02：02時，影片中出現「碰」一聲之大聲碰撞聲。之後Ａ車停留在原地。】（詳見附件之擷圖編號3 ） 乙女：喔！ 甲男：你怎麼了？ 丙男：喝酒醉。【影片時間00：02：06】 甲男：那我要報警了喔。 丙男：好啊。 甲男：好，謝謝。 丙男：你... 貴姓？ 乙女：唉！你幹嘛！【影片時間00：02：14】 甲男：不要動喔。【影片時間00：02：16影片中出現一聲機車引擎發動之聲音】 乙女：你不要跑喔。【影片時間00：02：20影片中持續出現機車引擎發動之聲音。】 乙女：老公，開門！開門！拍他！拍他！（乙女聲音急促） （勘驗結束）